---
title: "Praca Domowa 1"
author: Maksymilian Mazur
date: 10.10.2016
output: html_document
---

```{r setup, include=FALSE}
knitr::opts_chunk$set(echo = TRUE)
```

## Statystyki z pojedynku

Dane wykorzystane w pracy domowej w tym tygodniu pochodz¹ ze strony http://www.mmaweekly.com/ufc-204-bisping-vs-henderson-2-live-results-and-fight-stats .  Na stronie zawarty jest  interaktywy wykres ze statystykami dotycz¹cymi ka¿dej z piêciu rund w pojedynku pomiêdzy Danem Hendersonem, a Michaelem Bispingiem.  Pewn¹ wad¹ tego wykresu jest fakt, ¿e zawiera on dane generyczne, tzn. dotycz¹ce obaleñ  oraz akcji na ziemi w sytuacji gdy praktycznie wszystkie akcje mia³y charakter wymian bokserskich. Dodatkowo nie jest mo¿liwe wyœwietlenie wszystkich danych z podzia³em na rundy. W celu zwiêkszenie przejrzystoœci zapisa³em do pliku csv dane dotycz¹ce wyprowadzonych ciosów (Strikes Thrown) oraz ciosów, które dotar³y do celu (Significant Strikes Landed) z podzia³em na zawodników i rundy. Nastêpnie, korzystaj¹c z biblioteki ggplot2, wygenerowa³em poni¿szy wykres:

```{r}
library(ggplot2)
Statystyki <- read.csv2("C:/Users/Max/Desktop/HendoBis.csv", sep=';', header=TRUE)

ggplot(Statystyki,aes(x = Round)) + 
  geom_bar(aes(weight = StrikesThrown, fill = Fighter), position = "dodge") +
  geom_bar(aes(weight = SignStrikesLanded, fill = Fighter), position = "dodge") + 
  scale_fill_manual(values = c(alpha("#1F78B4", 0.6), alpha("#FF0000", 0.6))) +
  ylab("Strikes Thrown/Landed")
```
