---
title: "Techniki Wizualizacji Danych<br>Projekt 1, faza 2"
author: "Olga Przypaśniak, Piotr Smuda, Bartosz Topolski"
date: "10 listopada 2016"
output:
  revealjs::revealjs_presentation:
    theme: white
    transition: slide
    background_transition: slide
    center: true
    reveal_options:
      slideNumber: true
---

```{r, echo = FALSE, message = FALSE, include = FALSE}
library(sejmRP)
library(stringi)
library(dplyr)
library(xml2)
library(XML)
library(data.table)
library(ggplot2)
library(tidyr)
library(ggrepel)
library(scales)
library(knitr)
library(shiny)
library(gridExtra)
library(grid)
```

```{r, echo = FALSE, message = FALSE, include = FALSE, cache = TRUE}
source("votings_disproportions.R", encoding = "utf8", echo = FALSE)
source("statements-interruptions.R", encoding = "utf8", echo = FALSE)
```



# Która partia najczęściej przerywa innym?

##

```{r, echo = FALSE}
kluby_przerywacze
```

## Tabela z danymi

```{r, echo = FALSE, comment = ""}
library("knitr")
colnames(statements_with_reaction_sum)[2:9] <- stri_sub(colnames(statements_with_reaction_sum)[2:9], 1, -5)
kable(statements_with_reaction_sum)
```

<small>Uwaga: Każdy wiersz w tabeli zawiera informację, jaki klub i ile razy przerywał
klubowi z pierwszej kolumny.</small>

## Kod

```{r, eval = FALSE, echo = TRUE}
statements_with_reaction <- statements[stri_detect_regex(statements$statement, "\\("),]
statements_with_reaction_copy <- statements_with_reaction

nr_cores <- detectCores()
cluster <- makeCluster(nr_cores - 1)
clusterExport(cluster, list("statements_with_reaction", "votes",
                            "statements_match_deputies_ids", "deputies"))
clusterEvalQ(cluster, library(sejmRP))
clusterEvalQ(cluster, library(dplyr))
clusterEvalQ(cluster, library(stringi))

statements_with_reaction$id_deputy <- parSapply(cluster, statements_with_reaction$surname_name,
                                                function(x){
                                                   x <- unlist(stri_extract_all_regex(x, "(?<=Pose. ).+"))
                                                   as.character(statements_match_deputies_ids(x, deputies)[1])
                                                })

statements_with_reaction$club <- parSapply(cluster, statements_with_reaction$id_deputy,
                                           function(x){
                                              votes_filtered <- votes %>% filter(id_deputy == x)
                                              which_one <- which.max(votes_filtered$id_voting)
                                              votes_filtered$club[which_one]
                                           })

stopCluster(cluster)

statements_reaction <- unlist(stri_extract_all_regex(statements_with_reaction$statement,
                                                     "\\([^\\)]+?\\)"))

interrupting_deputies <- unlist(stri_extract_all_regex(statements_reaction,
                                                       "(?<=\\([Pp]ose. )[^\\)]+?(?=:)"))
interrupting_deputies <- interrupting_deputies[!is.na(interrupting_deputies)]
interrupting_deputies[which(interrupting_deputies == "Danuta Pietraszewska skanduje")] <- "Danuta Pietraszewska"
interrupting_deputies <- sort(table(interrupting_deputies), decreasing = TRUE)
interrupting_deputies_names <- names(interrupting_deputies)
interrupting_deputies <- as.numeric(interrupting_deputies)
interrupting_deputies <- data.frame(surname_name = interrupting_deputies_names,
                                    nr_of_interruptions = interrupting_deputies, stringsAsFactors = FALSE)

cluster <- makeCluster(nr_cores - 1)
clusterExport(cluster, list("interrupting_deputies", "votes",
                            "statements_match_deputies_ids", "deputies"))
clusterEvalQ(cluster, library(sejmRP))
clusterEvalQ(cluster, library(dplyr))
clusterEvalQ(cluster, library(stringi))

interrupting_deputies$id_deputy <- parSapply(cluster, interrupting_deputies$surname_name, function(x){
   as.character(statements_match_deputies_ids(x, deputies)[1])
})

interrupting_deputies$club <- parSapply(cluster, interrupting_deputies$id_deputy, function(x){
   votes_filtered <- votes %>% filter(id_deputy == x)
   which_one <- which.max(votes_filtered$id_voting)
   votes_filtered$club[which_one]
})

stopCluster(cluster)

clubs_names <- sort(unique(interrupting_deputies$club))
clubs_empty <- numeric(length(clubs_names))
names(clubs_empty) <- clubs_names

cluster <- makeCluster(nr_cores - 1)
clusterExport(cluster, list("statements_with_reaction", "votes",
                            "statements_match_deputies_ids", "deputies", "clubs_names", "clubs_empty",
                            "interrupting_deputies"))
clusterEvalQ(cluster, library(sejmRP))
clusterEvalQ(cluster, library(dplyr))
clusterEvalQ(cluster, library(stringi))

who_interrupt_list <- parLapply(cluster, statements_with_reaction$statement, function(x){
   deputies_who_interrupted <- unlist(stri_extract_all_regex(x, "(?<=\\([Pp]ose. )[^\\)]+?(?=:)"))
   n <- length(deputies_who_interrupted)
   if(n > 0 && !is.na(deputies_who_interrupted)){
      clubs_new <- clubs_empty
      for(i in 1:n){
         which_club <- interrupting_deputies %>%
            filter(surname_name == deputies_who_interrupted[i]) %>%
            select(club) %>%
            as.character()
         clubs_new[which_club] = clubs_new[which_club] + 1
      }
      return(clubs_new)
   } else {
      return(clubs_empty)
   }
})

stopCluster(cluster)

who_interrupt_list_skanduje <- who_interrupt_list[[3353]][-9]
who_interrupt_list_skanduje["PO"] <- who_interrupt_list_skanduje["PO"] + 1
who_interrupt_list[[3353]] <- who_interrupt_list_skanduje

who_interrupt_table <- do.call("rbind", who_interrupt_list)

statements_with_reaction <- cbind(statements_with_reaction, who_interrupt_table)

statements_with_reaction_sum <- statements_with_reaction %>% group_by(club) %>%
   summarise(ED_sum = sum(ED),
             Kukiz15_sum = sum(Kukiz15),
             N_sum = sum(N),
             niez._sum = sum(niez.),
             PiS_sum = sum(PiS),
             PO_sum = sum(PO),
             PSL_sum = sum(PSL),
             WiS_sum = sum(WiS))

interrupting_deputies_summary <- interrupting_deputies %>% group_by(club) %>%
   summarise(interruptions = sum(nr_of_interruptions)) %>% 
   mutate(interruptions_percentage = 100 * interruptions / sum(interruptions))

interrupting_deputies_summary_up <- interrupting_deputies %>% group_by(club) %>%
   summarise(interruptions = sum(nr_of_interruptions)) %>% 
   filter(!(club %in% c("WiS", "niez."))) %>%
   mutate(interruptions_percentage = 100 * interruptions / sum(interruptions))
```

# Które partie sobie przerywają?

##

```{r, echo = FALSE}
grid_arrange_shared_legend(Kukiz15_pie_chart, N_pie_chart, PiS_pie_chart, PO_pie_chart, ncol = 2, nrow = 2, position = "right")
```

##

```{r, echo = FALSE, message = FALSE}
p3
```
<small>
Szerokości słupków na dolnej osi wykresu pokazują jak często przerywano danej partii.
Na każdym słupku pokazny jest procentowy udział w przerywaniu danej partii przez posłów z klubów odpowiednio (patrząc od dołu) PO, PiS, N, Kukiz15, ED oraz PSL. </small>

## Kod

```{r, eval = FALSE, echo = TRUE}
statements_with_reaction <- statements[stri_detect_regex(statements$statement, "\\("),]
statements_with_reaction_copy <- statements_with_reaction

nr_cores <- detectCores()
cluster <- makeCluster(nr_cores - 1)
clusterExport(cluster, list("statements_with_reaction", "votes",
                            "statements_match_deputies_ids", "deputies"))
clusterEvalQ(cluster, library(sejmRP))
clusterEvalQ(cluster, library(dplyr))
clusterEvalQ(cluster, library(stringi))

statements_with_reaction$id_deputy <- parSapply(cluster, statements_with_reaction$surname_name,
                                                function(x){
                                                   x <- unlist(stri_extract_all_regex(x, "(?<=Pose. ).+"))
                                                   as.character(statements_match_deputies_ids(x, deputies)[1])
                                                })

statements_with_reaction$club <- parSapply(cluster, statements_with_reaction$id_deputy,
                                           function(x){
                                              votes_filtered <- votes %>% filter(id_deputy == x)
                                              which_one <- which.max(votes_filtered$id_voting)
                                              votes_filtered$club[which_one]
                                           })

stopCluster(cluster)

statements_reaction <- unlist(stri_extract_all_regex(statements_with_reaction$statement,
                                                     "\\([^\\)]+?\\)"))

interrupting_deputies <- unlist(stri_extract_all_regex(statements_reaction,
                                                       "(?<=\\([Pp]ose. )[^\\)]+?(?=:)"))
interrupting_deputies <- interrupting_deputies[!is.na(interrupting_deputies)]
interrupting_deputies[which(interrupting_deputies == "Danuta Pietraszewska skanduje")] <- "Danuta Pietraszewska"
interrupting_deputies <- sort(table(interrupting_deputies), decreasing = TRUE)
interrupting_deputies_names <- names(interrupting_deputies)
interrupting_deputies <- as.numeric(interrupting_deputies)
interrupting_deputies <- data.frame(surname_name = interrupting_deputies_names,
                                    nr_of_interruptions = interrupting_deputies, stringsAsFactors = FALSE)

cluster <- makeCluster(nr_cores - 1)
clusterExport(cluster, list("interrupting_deputies", "votes",
                            "statements_match_deputies_ids", "deputies"))
clusterEvalQ(cluster, library(sejmRP))
clusterEvalQ(cluster, library(dplyr))
clusterEvalQ(cluster, library(stringi))

interrupting_deputies$id_deputy <- parSapply(cluster, interrupting_deputies$surname_name, function(x){
   as.character(statements_match_deputies_ids(x, deputies)[1])
})

interrupting_deputies$club <- parSapply(cluster, interrupting_deputies$id_deputy, function(x){
   votes_filtered <- votes %>% filter(id_deputy == x)
   which_one <- which.max(votes_filtered$id_voting)
   votes_filtered$club[which_one]
})

stopCluster(cluster)

clubs_names <- sort(unique(interrupting_deputies$club))
clubs_empty <- numeric(length(clubs_names))
names(clubs_empty) <- clubs_names

cluster <- makeCluster(nr_cores - 1)
clusterExport(cluster, list("statements_with_reaction", "votes",
                            "statements_match_deputies_ids", "deputies", "clubs_names", "clubs_empty",
                            "interrupting_deputies"))
clusterEvalQ(cluster, library(sejmRP))
clusterEvalQ(cluster, library(dplyr))
clusterEvalQ(cluster, library(stringi))

who_interrupt_list <- parLapply(cluster, statements_with_reaction$statement, function(x){
   deputies_who_interrupted <- unlist(stri_extract_all_regex(x, "(?<=\\([Pp]ose. )[^\\)]+?(?=:)"))
   n <- length(deputies_who_interrupted)
   if(n > 0 && !is.na(deputies_who_interrupted)){
      clubs_new <- clubs_empty
      for(i in 1:n){
         which_club <- interrupting_deputies %>%
            filter(surname_name == deputies_who_interrupted[i]) %>%
            select(club) %>%
            as.character()
         clubs_new[which_club] = clubs_new[which_club] + 1
      }
      return(clubs_new)
   } else {
      return(clubs_empty)
   }
})

stopCluster(cluster)

who_interrupt_list_skanduje <- who_interrupt_list[[3353]][-9]
who_interrupt_list_skanduje["PO"] <- who_interrupt_list_skanduje["PO"] + 1
who_interrupt_list[[3353]] <- who_interrupt_list_skanduje

who_interrupt_table <- do.call("rbind", who_interrupt_list)

statements_with_reaction <- cbind(statements_with_reaction, who_interrupt_table)

statements_with_reaction_sum <- statements_with_reaction %>% group_by(club) %>%
   summarise(ED_sum = sum(ED),
             Kukiz15_sum = sum(Kukiz15),
             N_sum = sum(N),
             niez._sum = sum(niez.),
             PiS_sum = sum(PiS),
             PO_sum = sum(PO),
             PSL_sum = sum(PSL),
             WiS_sum = sum(WiS))

statements_with_reaction_sum_up <- statements_with_reaction_sum %>%
   filter(club %in% c("PiS", "PO", "N", "Kukiz15"))
statements_with_reaction_sum_up <- mutate(statements_with_reaction_sum_up, Lacznie = apply(statements_with_reaction_sum_up[,-1], 1, sum))

club <- stri_sub(names(statements_with_reaction_sum_up[,-c(1, 10)]), to = -5)
statements_pie_chart_data <- sapply(1:4, function(x){
   100 * as.numeric(statements_with_reaction_sum_up[x,-c(1, 10)]) / as.numeric(statements_with_reaction_sum_up[x, 10])
})
statements_pie_chart_data <- cbind(club, as.data.frame(statements_pie_chart_data))
for(i in 2:5){
   names(statements_pie_chart_data)[i] <- as.character(statements_with_reaction_sum_up[i-1,1])
}

Kukiz15_pie_chart_data <- statements_pie_chart_data %>%
   filter(!(club %in% c("WiS", "niez.")))

N_pie_chart_data <- statements_pie_chart_data %>%
   filter(!(club %in% c("WiS", "niez.", "ED"))) 

PiS_pie_chart_data <- statements_pie_chart_data %>%
   filter(!(club %in% c("WiS", "niez.")))

PO_pie_chart_data <- statements_pie_chart_data %>%
   filter(!(club %in% c("WiS", "niez.", "PSL","ED"))) 
```

# Treść wszystkich przerwań

##

```{r, echo = FALSE, comment = ""}
print(interrupting_deputies_reaction_table, right = FALSE)
```

## Kod

```{r, eval = FALSE, echo = TRUE}
statements_with_reaction <- statements[stri_detect_regex(statements$statement, "\\("),]
statements_with_reaction_copy <- statements_with_reaction

nr_cores <- detectCores()
cluster <- makeCluster(nr_cores - 1)
clusterExport(cluster, list("statements_with_reaction", "votes",
                            "statements_match_deputies_ids", "deputies"))
clusterEvalQ(cluster, library(sejmRP))
clusterEvalQ(cluster, library(dplyr))
clusterEvalQ(cluster, library(stringi))

statements_with_reaction$id_deputy <- parSapply(cluster, statements_with_reaction$surname_name,
                                                function(x){
                                                   x <- unlist(stri_extract_all_regex(x, "(?<=Pose. ).+"))
                                                   as.character(statements_match_deputies_ids(x, deputies)[1])
                                                })

statements_with_reaction$club <- parSapply(cluster, statements_with_reaction$id_deputy,
                                           function(x){
                                              votes_filtered <- votes %>% filter(id_deputy == x)
                                              which_one <- which.max(votes_filtered$id_voting)
                                              votes_filtered$club[which_one]
                                           })

stopCluster(cluster)

statements_reaction <- unlist(stri_extract_all_regex(statements_with_reaction$statement,
                                                     "\\([^\\)]+?\\)"))

interrupting_deputies_reaction_table <- statements_reaction[unlist(stri_detect_regex(statements_reaction,
                                                                                     "\\([Pp]ose.[^\\)]+?:"))]
interrupting_deputies_reaction_table <- unlist(stri_replace_all_regex(interrupting_deputies_reaction_table, "[\\n\\r]", ""))
interrupting_deputies_reaction_table <- do.call("rbind", stri_match_all_regex(interrupting_deputies_reaction_table,
                                                                              "\\((([Pp]ose. .+?): (.+?))\\)"))
interrupting_deputies_reaction_table <- as.data.frame(interrupting_deputies_reaction_table[, 2], stringsAsFactors = FALSE)
names(interrupting_deputies_reaction_table) <- c("Kto: co powiedział")
```

# Które partie głosują jednomyślnie?

##

```{r, echo = FALSE}
jednomyslnosc_plot
```
<small>
Uwaga: głosowanie danej partii rozumiemy jako jednomyślne, jeśli co najwyżej 5% głosów partii było innych niż najczęstszy wynik wśród jej członków. 
</small>

## Kod


```{r, eval = FALSE, echo = TRUE}
votes_spread <- dcast.data.table(as.data.table(votes), id_voting+club~vote)
colnames(votes_spread)[5] <- 'Wstrzymal_sie'
przeciw <- function(x,y,z){
  apply(cbind(x,y,z), MARGIN = 1, FUN = function(x) return(sum(x) - max(x)))
}
votes_spread[, przeciw_klubowi := przeciw(Za, Przeciw, Wstrzymal_sie)]
votes_spread[, niejednoglosnie := (przeciw_klubowi >= (Nieobecny + Przeciw + Wstrzymal_sie + Za)*0.05)]
```

```{r, eval = TRUE, echo = FALSE}
kable(head(votes_spread), col.names = c("id", "club", "Nieob.", "Prz.", "Wst.", "Za", "przeciw_klubowi", "niejednoglosnie"))
```

## 

```{r, eval = FALSE, echo = TRUE}
niejednoglosnie_counts <- votes_spread[, .(count = .N), .(club, niejednoglosnie)]
niejednoglosnie_counts <- niejednoglosnie_counts[, .(niejednoglosnie, count = count/sum(count)), club]

niejednoglosnie_counts %>%
  spread(niejednoglosnie, count, fill = 0) %>%
  arrange(`FALSE`) %>%
  filter(!(club %in% c("ED", "niez."))) -> dane_plot
```
```{r, eval = TRUE, echo = FALSE}
kable(head(niejednoglosnie_counts))
```

# Które partie głosują podobnie?

##

```{r, echo = FALSE}
heatmapa
```
<small>
Uwaga: głosowanie dwóch partii rozumiemy jako zgodne, jeśli zagłosowały one (większościowo) za tą samą opcją.
</small>

## Kod

```{r, eval = FALSE, echo = TRUE}
club_votes <- as.data.table(votes)[ , .(vote = names(sort(table(vote), decreasing = TRUE))[1]), .(id_voting, club)]
club_votes <- dcast.data.table(club_votes, id_voting~club, value.var = "vote")

```
```{r, eval = TRUE, echo = FALSE}
kable(head(club_votes[, 1:5, with = FALSE]))

```

##

```{r, eval = FALSE, echo = TRUE}
heatmap_table <- data.table()
for(i in 1:8){
  name <- clubs_ordered[i]
  tmp <- data.table(club1 = rep(name, times = 8), club2 = clubs_ordered[1:8])
  perc <- numeric(8)
  for(j in 1:8){
    name2 <- clubs_ordered[j]
    perc[j] = mean(club_votes[,name, with = FALSE] == club_votes[,name2, with = FALSE], na.rm = T)
  }
  tmp[, perc := perc]
  heatmap_table <- rbind(heatmap_table, tmp)}
```

```{r, eval = TRUE, echo = FALSE}
kable(head(heatmap_table))

```

# Którzy posłowie najczęściej wagarują?

##

```{r, echo = FALSE}
nieobecnosci_plot+
  geom_text_repel(aes(label = show) ,arrow = arrow(length = unit(0.01, 'npc')), nudge_y = 0.05)
```

## Kod

```{r, eval = FALSE, echo = TRUE}
votes %>%
  group_by(id_deputy, club) %>%
  summarise(srednia_nieobecnosc = mean(vote == "Nieobecny"),
            srednia_wstrzymanie = mean(vote == "Wstrzymał się"),
            srednia_za = mean(vote == "Za"),
            srednia_przeciw = mean(vote == "Przeciw")) %>%
  arrange(-srednia_nieobecnosc) %>%
  left_join(deputies) %>% 
  select(surname_name, srednia_nieobecnosc, club) -> nieobecnosci
```

```{r, eval = TRUE, echo = FALSE}
kable(head(nieobecnosci %>% filter(!(surname_name %in% c("Tomczykiewicz Tomasz", "Górski Artur")))))
```