---
title: "Projekt II faza I"
author: "Ewa Baranowska, Paulina Popiołek, Bartosz Topolski"
date: "9 grudnia 2016"
output: html_document
---

# Dofinansowania z Ministerstwa Sportu a sukcesy olimpijskie - zależność?

\newline  
\newline  

### Pierwotne pytanie:   
czy wielkość dotacji z MSiT dla sportów olimpijskich na przygotowanie się do
Igrzysk ma wpływ na ilość medali olimpijskich w danej dyscyplinie?

### Dane:

#### Dofinansowania

Ze strony [Biuletynu Informacji Publicznej Ministerstwa Sportu i Turystyki](https://bip.msit.gov.pl/)
pobraliśmy dane dotyczące finansowania sportów wyczynowych. Dane były porozrzucane 
po 1 a czasem kilkudziesięciu pdfach dla każdego roku (były to skany dokumentów z tabelami lub dokumenty zamienione na pdfy). Przykładowa strona z wynikami: (https://bip.msit.gov.pl/bip/finansowanie-zadan/sport-wyczynowy/2010-rok/479,Wyniki-konkursu-ofert-na-2010-rok-sport-kwalifikowany.html). Po żmudnym spisaniu tych kwot do tabeli otrzymaliśmy wstępne dane postaci:
```{r, echo=F}
library(knitr)
load("dofinansowania.rda")
kable(head(dofinansowania[,-c(14)],38))
```


W tabeli mamy informacje na temat:

 * dyscyplin, które były finansowane,
 * czy była to dyscyplina zimowa czy letnia,
 * konkretnych kwot dofinansowania w poszczególnych latach (łącznie kwoty na przygotowania do Igrzysk, MŚ i ME!).
    
Jak widać mamy dostęp do danych z lat 2006 - 2016 (czyli przekrój 10 lat). W tym czasie odbyły się:

 * 3 olimpiady letnie (2008, 2012, 2016), 
 * 3 zimowe (2006, 2010, 2014). 
    
więc będzie można zobaczyć 6-krotnie (2 razy po 3) jak dany 4-letni cykl dofinansowań przygotowań wpłynął na sukcesy na tych olimpiadach.

Jak wspomniane było wcześniej dane są wstępne, gdyż będziemy starali się jeszcze wyjaśnić braki dla niektórych dyscyplin lub małoprawdopodobne zmiany dofinansowania o rząd wielkości. Szczególnym rokiem w tej kwestii jest rok 2010, gdzie mamy niepowtarzające się nigdzie indziej braki. Dane dla tego roku były zamieszczone w 34 oddzielnych pdfach i możliwym wytłumaczeniem jest niezałączenie jednego na stronie. Niemniej trzeba temu jeszcze się przyjrzeć i jeśli nie uda się uzyskać tych danych będzie trzeba zastanowić się jak taką sytuację braków danych/niepełnych informacji uwzględnić na wykresie.

#### Olimpiady

Drugą część danych stanowią dane na temat medali olimpijskich. Przetworzone wstępnie dane dotyczą letnich igrzysk i mają taką postać:

```{r, echo=F}
load("olimpijczycy.rda")
kable(head(olimpijczycy, 50))
```

W tabeli mamy informacje na temat:

 * roku, w którym uzyskalismy medal,
 * dyscypliny
 * konkretnej konkurencji olimpijskiej
 * oraz informacji czy była to konkurencja zespołowa czy indywidualna,
 * nazwiska olimpiczyka,
 * informacji personalnych olimpijczyka (płeć, rok urodzenia, wiek),
 * kruszcza zdobytego medalu (brąz, srebro, złoto).
    
Tabela ta daje nam możliwość uzyskania informacji o zdobytych medalach także dla lat wcześniejszych niż 2006 rok, co umożliwi nam zanalizowanie historii medalowej i jej wpływu na finansowanie.

Będziemy starali się uzyskać podobne informacje również dla olimpiad zimowych.
    
Dane z obu tabel połączymy i postaramy się odpowiedzieć na konkretniejsze pytania (główne i poboczne), które nasuwają się nam po wstępnej analizie tych dostępnych informacji (a więc podsumowując):

 * jaka jest zależność między dofinansowaniem a liczbą medali (więcej medali => więcej pieniędzy albo więcej pieniędzy => więcej medali?, zatem przebieg czasowy: przyczyna - skutek)
 * wpływ historycznych osiągnięć na nominalną (z 2006 roku) kwotę dofinansowań dla danych dyscyplin,
 * czy kwota dofinansowania jest większa dla sportów drużynowych/indywidualnych (=> można zliczyć ilość konkurencji olimpijskich per dyscyplina i liczbę reprezentantów Polski w danym roku w danej konkurencji by unormować te dane).
 * jak wygląda porównanie finansowania i ilości medali dla igrzysk letnich i zimowych,
 * jak wygląda zmiana finansowania dla: a) nowych dyscyplin olimpijskich, po tym jak zostały włączone do olimpiad ( o ile uda nam się uzupełnić dla nich braki z lat poprzednich), tj. dla golfa i rugby, b) wycofanych dyscyplin olimpijskich, tj. baseballa i softballa,
 * ogólne informacje: która dyscyplina najbardziej finansowana (bezwzględnie, względnie do ilości medali), czy finansowania dla wszystkich dyscyplin z czasem rosną/maleją
 * czy kolor krążka ma znaczenie dla dofinansowania,
 * czy są dyscypliny bez sukcesów na jakiejkolwiek olimpiadzie, lecz mimo to z wysokim finansowaniem ( i na odwrót, małe kwoty...).
 
 
Mając te dane i konkretne pytania w następnej fazie postaramy się dobrać do nich odpowiedni sposób wizualizacji.
   


