---
title: "Praca domowa 2"
author: "Paulina Popio≥ek"
date: "27 paüdziernika 2016"
output: pdf_document
---

Tematem mojej pracy jest artyku≥ z dnia 24. 10. 2016 r. dostÍpny pod adresem:

http://wiadomosci.wp.pl/kat,8311,title,Polacy-ocenili-prace-prezydenta-premier-i-rzadu-Nowy-sondaz-TNS,wid,18556879,wiadomosc.html

Zosta≥y w nim przedstawione najnowsze wyniki sondaøu TNS przeprowadzonego w dniach 7-12 paüdziernika, dotyczπcego oceny pracy prezydenta, premier i rzπdu przez 1052 ankietowanych. Zgromadzone wyniki sondaøu opisano s≥ownie, co moim zdaniem jest ma≥o czytelne. Proponowa≥abym zwizualizowanie tych danych przy pomocy wykresu zamieszczonego poniøej.

```{r, echo=FALSE}
setwd("C:/Users/Paulina/Desktop/III semestr/Techniki wizualizacji danych/Praca domowa 2")

```

```{r, echo=FALSE, warning=FALSE}
data<-read.csv("PD.csv", sep=";", h=T)

library(ggplot2)

n<-sum(data[1,-1])
col<-c("#c0eaa3","#a6e491","#82c76a","#74b15e","#578546")

ggplot(data)+
  geom_bar(stat="identity", aes(x=oceniany, y=(zdecydowanie_zle+raczej_zle+nie_wiem+
                                                 raczej_dobrze+zdecydowanie_dobrze)/n, 
                                fill="1. Zdecydowanie dobrze"))+
  geom_bar(stat="identity", aes(x=oceniany, y=(zdecydowanie_zle+raczej_zle+nie_wiem
                                               +raczej_dobrze)/n,
                                fill="2. Raczej dobrze"))+
  geom_bar(stat="identity", aes(x=oceniany, y=(zdecydowanie_zle+raczej_zle+nie_wiem)/n,
                                fill="3. Nie wiem"))+
  geom_bar(stat="identity", aes(x=oceniany, y=(zdecydowanie_zle+raczej_zle)/n,
                                fill="4. Raczej üle"))+
  geom_bar(stat="identity", aes(x=oceniany, y=zdecydowanie_zle/n,
                                fill="5. Zdecydowanie üle"))+
  scale_fill_manual(name="",values=col)+
  theme(axis.text.x = element_text(size=15, face="bold"), axis.text.y=element_blank(),
        axis.ticks=element_blank(), panel.background=element_blank(), 
        legend.text=element_text(size=10), plot.title=element_text(size=25, hjust=0.15))+
  xlab("")+
  ylab("")+
  ggtitle("Wyniki sondaøu TNS (07-11/10/2016)")+
  geom_text(aes(x=oceniany, y=1-(zdecydowanie_dobrze/(2*n)),
                label=paste(round(zdecydowanie_dobrze*100/n),"%")),hjust=0.5)+
  geom_text(aes(x=oceniany, y=1-(zdecydowanie_dobrze/n)-(raczej_dobrze/(2*n)),
                label=paste(round(raczej_dobrze*100/n),"%")),hjust=0.5)+
  geom_text(aes(x=oceniany, y=1-(zdecydowanie_dobrze/n)-(raczej_dobrze/n)-(nie_wiem/(2*n)),
                label=paste(round(nie_wiem*100/n),"%")),hjust=0.5)+
  geom_text(aes(x=oceniany, y=1-(zdecydowanie_dobrze/n)-(raczej_dobrze/n)-(nie_wiem/n)-
                  (raczej_zle/(2*n)),label=paste(round(raczej_zle*100/n),"%")),hjust=0.5)+
  geom_text(aes(x=oceniany, y=1-(zdecydowanie_dobrze/n)-(raczej_dobrze/n)-(nie_wiem/n)-
                  (raczej_zle/n)-(zdecydowanie_zle/(2*n)),
                label=paste(round(zdecydowanie_zle*100/n),"%")),hjust=0.5)

```

Wed≥ug mnie takie przedstawienie danych przyspiesza przyswajanie informacji, a takøe u≥atwia porÛwnanie wynikÛw dla trzech ocenianych aspektÛw. Majπc do dyspozycji sam tekst, jak w artykule, moøna "zgubiÊ wπtek" czytajπc go, a chcπc porÛwnaÊ wyniki, naleøy kilkukrotnie przeczytaÊ opis, aby "wy≥owiÊ" odpowiednie informacje. Tutaj sπ one dane bezpoúrednio na jednym wykresie.

\newpage

Wykorzystany przeze mnie kod:

```
data<-read.csv("PD.csv", sep=";", h=T)

library(ggplot2)

n<-sum(data[1,-1])
col<-c("#c0eaa3","#a6e491","#82c76a","#74b15e","#578546")

ggplot(data)+
  geom_bar(stat="identity", aes(x=oceniany, y=(zdecydowanie_zle+raczej_zle+nie_wiem+
                                                 raczej_dobrze+zdecydowanie_dobrze)/n, 
                                fill="1. Zdecydowanie dobrze"))+
  geom_bar(stat="identity", aes(x=oceniany, y=(zdecydowanie_zle+raczej_zle+nie_wiem
                                               +raczej_dobrze)/n,
                                fill="2. Raczej dobrze"))+
  geom_bar(stat="identity", aes(x=oceniany, y=(zdecydowanie_zle+raczej_zle+nie_wiem)/n,
                                fill="3. Nie wiem"))+
  geom_bar(stat="identity", aes(x=oceniany, y=(zdecydowanie_zle+raczej_zle)/n,
                                fill="4. Raczej üle"))+
  geom_bar(stat="identity", aes(x=oceniany, y=zdecydowanie_zle/n,
                                fill="5. Zdecydowanie üle"))+
  scale_fill_manual(name="",values=col)+
  theme(axis.text.x = element_text(size=15, face="bold"), axis.text.y=element_blank(),
        axis.ticks=element_blank(), panel.background=element_blank(), 
        legend.text=element_text(size=10), plot.title=element_text(size=25, hjust=0.15))+
  xlab("")+
  ylab("")+
  ggtitle("Wyniki sondaøu TNS (07-11/10/2016)")+
  geom_text(aes(x=oceniany, y=1-(zdecydowanie_dobrze/(2*n)),
                label=paste(round(zdecydowanie_dobrze*100/n),"%")),hjust=0.5)+
  geom_text(aes(x=oceniany, y=1-(zdecydowanie_dobrze/n)-(raczej_dobrze/(2*n)),
                label=paste(round(raczej_dobrze*100/n),"%")),hjust=0.5)+
  geom_text(aes(x=oceniany, y=1-(zdecydowanie_dobrze/n)-(raczej_dobrze/n)-(nie_wiem/(2*n)),
                label=paste(round(nie_wiem*100/n),"%")),hjust=0.5)+
  geom_text(aes(x=oceniany, y=1-(zdecydowanie_dobrze/n)-(raczej_dobrze/n)-(nie_wiem/n)-
                  (raczej_zle/(2*n)),label=paste(round(raczej_zle*100/n),"%")),hjust=0.5)+
  geom_text(aes(x=oceniany, y=1-(zdecydowanie_dobrze/n)-(raczej_dobrze/n)-(nie_wiem/n)-
                  (raczej_zle/n)-(zdecydowanie_zle/(2*n)),
                label=paste(round(zdecydowanie_zle*100/n),"%")),hjust=0.5)
```
