---
title: "Praca domowa nr 4 - TWD 2016/2017"
author: "Piotr Smuda"
date: "30 października 2016"
output: html_document
---

```{r setup, include = FALSE}
knitr::opts_chunk$set(echo = TRUE)
```

Pozostając w sportowej atmosferze prac domowych, tym razem chciałbym omówić dane z [artykułu](http://www.fcbarca.com/73437-osiagniecia-strzeleckie-messiego-przeciwko-druzynom-z-anglii.html?utm_source=newsList&utm_campaign=news), w którym opisane są kolejne popisy strzeleckie Lionela Messiego. Dane te zawierają zestawienie krajów pochodzenia drużyn, którym
Messi strzelał bramki w Lidze Mistrzów.

Ponieważ artykuł pochodzi z wtorku rana, a wieczorem tego samego dnia Messi strzelił jeszcze jedną bramkę Manchesterowi City (Anglia),
to zostało to uwzględnione w finalnych danych.

```{r, echo = TRUE, message = FALSE, warning = FALSE}
library(XML)
library(RCurl)
library(stringi)
library(ggplot2)
library(plyr)
library(tidyr)

# Pobranie i obrobienie danych ze strony http://www.fcbarca.com/73437-osiagniecia-strzeleckie-messiego-przeciwko-druzynom-z-anglii.html?utm_source=newsList&utm_campaign=news

link <- "http://www.fcbarca.com/73437-osiagniecia-strzeleckie-messiego-przeciwko-druzynom-z-anglii.html?utm_source=newsList&utm_campaign=news"
xData <- getURL(link)
table <- readHTMLTable(xData, stringsAsFactors = FALSE, encoding = "UTF-8")[[1]]
names_table <- as.character(table[1,])
names_table[c(2, 5)] <- c("Camp_Nou", "Łącznie")
names(table) <- names_table
table <- table[-c(1, 18), ]
table[c(3, 15), 1] <- c("Włochy", "Białoruś")
for(j in 1:ncol(table)){
   for(i in 1:nrow(table)){
      elem <- table[i, j]
      if(elem == "-"){
         table[i, j] <- 0
      }
   }
}

for(i in 2:5){
   table[, i] <- as.numeric(table[, i])
}

table[1, c(3, 5)] <- table[1, c(3, 5)] + 1

table <- gather(table, Gdzie, Ile, c(Camp_Nou, Wyjazd, Neutralne))

table <- ddply(table, .(Kraj), 
   transform, pozycja_etykiet = cumsum(Ile) - (0.5 * Ile)
)
table$pozycja_etykiet[which(table$Ile == 0)] <- NA

table <- table %>% arrange(Łącznie)
table$Kraj <- factor(table$Kraj, levels = table$Kraj[order(table$Łącznie)])

p <- ggplot(table, aes(x = Kraj, y = Ile, fill = Gdzie, order = Gdzie)) +
   geom_bar(stat = "identity") +
   theme_classic() +
   scale_x_discrete() +
   scale_y_continuous(breaks = NULL) +
   scale_fill_manual(values = c("#911010", "#bab6b6", "#000066"), name = "Gdzie strzelone", labels = c("Camp Nou", "Teren Neutralny", "Wyjazd")) +
   xlab("Kraje pochodzenia przeciwnych zespołów") +
   ylab("Liczba goli") +
   ggtitle("Podział goli zdobytych przez Lionela Messiego w Lidze Mistrzów\nze względu na kraj pochodzenia przeciwnych zespołów") +
   theme(axis.title = element_text(size = 20), plot.title = element_text(hjust = 0, size = 22),
         axis.ticks.x = element_blank(), axis.text.x = element_text(angle = 45, hjust = 1.2, vjust = 1.6, size = 13))  +
   geom_text(aes(label = Ile, y = pozycja_etykiet), size = 7, color = "white")
```

```{r, echo = FALSE, out.width = '1000px', out.height = '1000px', fig.align = 'center', fig.width = 10, fig.height = 8, warning = FALSE}
p
```