---
title: "Analiza i wizualizacja danych z Sejmu - VIII kadencja"
author: "Ewa Baranowska, Marta Jóźwik, Magdalena Mazurek"
date: "10 listopada 2016"
output:
  html_document: 
    css: style.css
  pdf_document: default
---

## Którzy posłowie są najczęściej nieobecni?

Wykres przedstawia liderów nieobecności wśród posłów wszystkich partii w trakcie trwania I roku VIII kadencji sejmu. Wziętych pod uwagę zostało 451 posłów, którzy pełnili obowiązki posła przez wszystkie 1912 głosowań, które odbyły się w rozważanym przez nas okresie (od 12.11.2015 do 04.10.2016 roku).

Jako lidera partii w nieobecnościach dla danego dnia definiujemy posła, majacego największą ilość skumulowanych nieobecności do tego dnia włącznie. Wyznaczeni liderzy zostali zaznaczeni w postaci linii dla każdej partii. Po najechaniu kursorem na odpowiedni punkt na linii wyświetla się informacja o aktualnym liderze danej partii (nazwisko posła, liczba opuszczonych w danym dniu głosowań oraz skumulowana liczba nieobecności do tego dnia włącznie) oraz o aktualnym punkcie czasowym (dokładna data
wraz z dniem tygodnia oraz liczba przeprowadzonych w tym dniu głosowań). Dodatkowo kropkami na liniach zaznaczono moment, w którym nastąpiła dla danej partii zmiana lidera.

Na wykresie dodane zostały też informacje o 3. kwartylu skumulowanych nieobecności dla wszystkich rozważanych posłów w danych dniach oraz nazwiska liderów partii w ostatnim rozważanym dniu wraz procentem opuszczonych przez nich przez ten rok głosowań.

Interaktywność wykresu obejmuje wyświetlanie dodatkowych informacji po najechaniu na punkt oraz możliwość włączania/wyłączania linii dla wybranych partii, co pozwala na łatwiejsze porównania między konkretnymi partiami.


[Wykres 1](http://rawgit.com/pbiecek/TechnikiWizualizacjiDanych/master/MINI_2016/Projekty/Projekt01/faza_final/BaranowskaJozwikMazurek/liderzy_nieob_wykres.html)

[Kod do wykresu 1](http://rawgit.com/pbiecek/TechnikiWizualizacjiDanych/master/MINI_2016/Projekty/Projekt01/faza_final/BaranowskaJozwikMazurek/PREZENTACJA_html_nieobecnosci.html)


## Jak dużo partie sobie przeszkadzają?

Poniższy wykres przedstawia informacje dotyczące przerywania wygłaszanych mów przez posół w podziale na partie w kadencji VIII.

Znajdują się na nim dwa półkola:

* górne z nich odpowiada na pytanie: Jaki procent partii przerywało wybranej partii? (wraz z informacją jaki procent wszystkich przerywań dotyczył przerywań wybranej partii)
* dolne półkole odpowiada na pytanie: Jaki procent poszczególne partie przerywały pozostałym partiom? (wraz z informacją  jaki procent wszystkich przerywań, to przerywania przez daną partię)

Wykres jest interaktywny, tzn. możemy "najechać" na daną partię kursorem aby uzyskać informacje odnośnie przrywań.
Obok wykresu jest umieszczona również tabela z infomarcją o przerywaniach w partiach, które powstały pod koniec kadencji.

[Wykres 2](http://rawgit.com/pbiecek/TechnikiWizualizacjiDanych/master/MINI_2016/Projekty/Projekt01/faza_final/BaranowskaJozwikMazurek/wykres_przerywania.html)

[Kod do wykresu 2](http://rawgit.com/pbiecek/TechnikiWizualizacjiDanych/master/MINI_2016/Projekty/Projekt01/faza_final/BaranowskaJozwikMazurek/kod_przerywania.html)

Poniżej znajdują się tabele z informacjami jak dużo przerywań zawierało następujące wyrażenia:

* "cisza" bądź "cicho",
* "tak jest".

```{r, echo=FALSE, results='asis'}

cisza <- data.frame("Partia"=c("PiS","PO"),
                     "Ilość"=c(47,20),
                     "Procent" = c(0.84,0.38))
tak_jest <- data.frame("Partia"=c("Kukiz15", "PiS","PO"),
                     "Ilość"=c(3,342,36),
                     "Procent" = c(1.07,6.12,0.68))


library(knitr)
t1 = kable(cisza, format='html', output = FALSE, table.attr=c('cellpadding="3px"'), caption = "Ile przerywań zawierało \"cisza\" bądź \"cicho\"?" )
t2 = kable(tak_jest, format='html', output = FALSE, table.attr='cellpadding="3px"', caption= "Ile przerywań zawierało \"tak jest\"?")
cat(c('<div style="height: 200px"><div id="left">', t1, '</div><div id="right">', t2, '</div></div>'), sep = '')


```


```{r, echo=FALSE, eval=FALSE}
shiny::includeHTML("http://rawgit.com/mmazurek/my_studies/master/twd_p1.html")
```


## Jak zgodni z partią są posłowie?

Poniższy wykres przedstawia policzone informacje o zgodnościach posłów ze swoimi partiami podczas głosowań (czy głosowali zgodnie jak większość partii) oraz ilości ich wystąpień podczas w kadencji VIII w podziale na partie.

Znajdują się na nim punty odpowiadające poszczególnym posłom, a ich umiejscowienie zależy od ilości wystąpień (oś x) i procentowej niezgodności z kanonem głosowań partii do której należy (oś y). Na wykresie znajdują się jedynie informacje dotyczące obecnych posłów, a informacje o nich dotyczą partii do której aktualnie należą.

Na wykresie można więc zobaczyć jak w zależności od partii rozkładają się tendencje zachowań jej posłów.

Dodatkowo zostały umieszczone po 2 nazwiska posłów z każdej partii: tych którzy mieli największą ilość wystąpień i tych którzy wykazali się największą niezgodnością z partią.

[Wykres 3](https://raw.githubusercontent.com/pbiecek/TechnikiWizualizacjiDanych/master/MINI_2016/Projekty/Projekt01/faza_final/BaranowskaJozwikMazurek/Rplot_mojekol.png)



