# Wprowadzenie do ggvis

1. Podstawy ggvis
2. Warstwy
3. Mapowania
4. Interaktywność
5. Suwaki

## Wprowadzenie

O podobieństwach i różnicach pomiędzy ggvis i ggplot2
http://ggvis.rstudio.com/ggplot2.html

Pakiet ggplot bazuje na pakiecie grid a ggvis bazuje na bibliotece vega dla java script http://trifacta.github.io/vega/. ggplot2 jest świetny do statystycznej grafiki statystycznej, ggvis jest szybszy opracowany z myślą o włączania w strony html.

ggvis szybko się rozwija i łatwo go poznać, gdy już zna się sposób pracy z ggplot2.

## Dane

Jeżeli danych nie ma to je pobierz i wczytaj.
```{r fig.width=5, fig.height=5, warning=FALSE, message=FALSE}
if (!("PISAeurope.rda" %in% list.files())) {
  library(downloader)
  download("https://github.com/pbiecek/TechnikiWizualizacjiDanych/blob/master/MINI_MIMUW_2014/materialy_z_wykladow_i_lab/PISAeurope.rda?raw=true", "PISAeurope.rda", mode = "wb")
}

load("PISAeurope.rda")
```

Mały preprocesing, policzmy średnie w krajach i średnie w podziale na płeć.

```{r fig.width=5, fig.height=5, warning=FALSE, message=FALSE}
library(dplyr)
avgs <- pisa %>% 
    group_by(CNT) %>% 
    summarise(math = weighted.mean(PV1MATH, W_FSTUWT, na.rm = TRUE),
              read = weighted.mean(PV1READ, W_FSTUWT, na.rm = TRUE)) 
avgs

avgsGender <- pisa %>% 
    group_by(ST04Q01, CNT) %>% 
    summarise(math = weighted.mean(PV1MATH, W_FSTUWT, na.rm = TRUE),
              read = weighted.mean(PV1READ, W_FSTUWT, na.rm = TRUE)) %>%
  mutate(nn = paste(CNT, ST04Q01, sep=" "))
avgsGender

avgsGender <- as.data.frame(avgsGender)
avgsGender %>%
  ggvis(y = ~math, x = ~nn, stroke=~CNT, fill=~ST04Q01) %>% 
  layer_bars() %>%
  add_axis("x", properties = axis_props(
    labels = list(angle = 90, align = "left")
  ) )


```

## Podstawy ggvis

Geometrie w ggvis nazywa się warstwami (layers).

Mapowania określa się poprzez formuły, warstwy dodaje się operatorem `%>%`.
  
```{r fig.width=5, fig.height=5, warning=FALSE, message=FALSE}
library(ggvis)
avgs %>%
  ggvis(x = ~math, y = ~read) %>%
  layer_points()

ggplot(avgs, aes(math, read)) + geom_point()
```

W ggvis można wykorzystywać operator `:=` (który istniał wcześniej w R, ale nie był wykorzystywany). Pozwala on na wskazanie cechy wykresu przez wartość.

```{r fig.width=5, fig.height=5, warning=FALSE, message=FALSE}
avgs %>%
  ggvis(x = ~math, y = ~read, stroke := 'red') %>%
  layer_points()
```

## Warstwy - Layers

Podobnie jak w ggplot2, można i tu dodawać nowe warstwy. Ich lista znajduje się na stronie 
http://ggvis.rstudio.com/layers.html.

```{r fig.width=5, fig.height=5, warning=FALSE, message=FALSE}
avgs %>%
  ggvis(x = ~math, y = ~read, stroke := 'red') %>%
  layer_points() %>%
  layer_smooths()  
```

## Mapowania

Właściwości w ggvis są nazywane properties (http://ggvis.rstudio.com/0.1/properties-scales.html).

Warto pamiętać:
- Mapowanie zmiennej vs. wskazywanie przez wartość (skalowanie/brak / - vs :=)
- ~ kontroluje ewaluacje

Warstwy mogą być parametryzowane, np. layer_model_predictions() przyjmują za parametry: se i model.

```{r fig.width=5, fig.height=5, warning=FALSE, message=FALSE}
avgs %>%
  ggvis(x = ~math, y = ~read, stroke := 'red') %>%
  layer_points() %>%
  layer_smooths() %>%
  layer_model_predictions(model = "lm", se = TRUE)

# domain oznacza tyle co limits w ggplot2

avgs %>%
  ggvis(x = ~math, y = ~read, stroke := 'red') %>%
  layer_points() %>%
   scale_numeric("x", domain = c(0,600))
```

Więcej mapowań przedstawionych jest na stronie http://ggvis.rstudio.com/cookbook.html

```{r fig.width=5, fig.height=5, warning=FALSE, message=FALSE}
avgsGender %>%
  ggvis(x = ~math, y = ~read, fill  = ~ST04Q01, shape = ~factor(CNT)) %>%
  layer_points() 
```

### Inne popularne warstwy

```{r fig.width=5, fig.height=5, warning=FALSE, message=FALSE}
avgs %>%
  ggvis(y = ~math, x = ~CNT) %>%
  layer_bars() 

avgs %>%
  ggvis(x = ~math, y = ~CNT) %>%
  layer_points() 

avgs %>%
  ggvis(y = ~math, x = ~CNT) %>%
  layer_lines()  %>%
  layer_points() 
```


## Interaktywność

Ciekawą opcją w ggvis jest interaktywność, szybka i płynna w przeciwieństwie do połączenia shiny i ggplot2.

```{r fig.width=5, fig.height=5, warning=FALSE, message=FALSE}
avgs %>%
  ggvis(x = ~math, y = ~read, shape = ~CNT) %>%
  layer_points() %>% 
  add_tooltip(function(df) df$CNT)

```

Używając funkcji input_... można określone wartości udostępnić do wyboru użytkownikowi.

```{r fig.width=5, fig.height=5, warning=FALSE, message=FALSE}
avgs %>%
  ggvis(x = ~math, y = ~read, 
        fill := input_select(c("Red" = "red", "Blue" = "blue"), 
                               label="Colour")) %>%
  layer_points()

```


## Suwaki

Inną ciekawą kontrolką jest 'input_slider()', pozwala na wybranie wartości z pewnego ciągłego przedziału.
Wykorzystajmy ten suwak do kontroli stopnia wygładzenia.

```{r fig.width=5, fig.height=5, warning=FALSE, message=FALSE}
avgsGender %>%
  ggvis(x = ~math, y = ~read, fill  = ~ST04Q01) %>%
  layer_points() %>%
  layer_smooths(span  = input_slider(0.5, 2, step = 0.1))

```

Można dodawać więcej suwaków

```{r fig.width=5, fig.height=5, warning=FALSE, message=FALSE}
avgsGender %>%
  ggvis(x = ~math, y = ~read, fill  = ~ST04Q01) %>%
  layer_points(size := input_slider(1, 30, step = 1)) %>%
  layer_smooths(span  = input_slider(0.5, 2, step = 0.1))

```


# Inny przykład, wykorzystujący ggvis

```{r fig.width=5, fig.height=5, warning=FALSE, message=FALSE}
x <- c('ggplot2', 'ggplot2 + tufte', 'Excel', 'Tableau', 'plotly')
y <- c(183, 22, 28, 29, 8)

df <- data.frame(zrodlo = factor(x, levels=x), liczba.odpowiedzi = y, stringsAsFactors = FALSE)

ggvis(df, ~zrodlo, ~liczba.odpowiedzi) %>%
  layer_bars(width = 0.75) %>%
  add_axis("x", properties = axis_props(
    grid = list(stroke = "white")
  ))

ggvis(df, ~zrodlo, ~liczba.odpowiedzi) %>%
  layer_bars(width := 0.75) %>%
  layer_bars(y=~liczba.odpowiedzi-1, width := 0.5, fill :='red') %>%
  add_axis("x", properties = axis_props(
    grid = list(stroke = "white")
  ))

```


# Zadanie na zajęcia:

- Nierówności w krajach (pomiędzy płciami, pomiędzy małymi / dużymi miastami, pomiędzy szkołami)
- ESCS, edukacja PV1MATH, PV1READ, HISEI, CULTPOS

W których krajach nierówności są duże a w których małe?

