---
title: "ELIMINACJE MŚ ROSJA 2018-AMERYKA POŁUDNIOWA"
output: html_document
---

```{r setup, include=FALSE}
knitr::opts_chunk$set(echo = TRUE)
library(ggplot2)
data<-read.csv("C:/Users/Agnieszka/Desktop/dane_mecz.csv",h=T,sep=";")
```

Wykorzystane przeze mnie dane pochodzą ze stony http://pubsport.pl/mundial-rosja-2018/eliminacje/ameryka-poludniowa/ i dotyczą aktualnej sytuacji w tabeli po 10 kolejce eliminacji do Mistrzostw Świata 2018.
 
Wykres pierwszy umożliwia lepsze poznanie struktury bramek poszczególnych zespołów, które miały wpływ na zdobywane przez nie punkty. 
Struktura ta pokazuje, że nie w każdym przypadku drużyna z takim samym bilansem bramkowym zdobyła tyle samo punktów co inna, 
a także odwrotnie - drużyny z tą samą liczbą punktów mają różny bilans bramkowy.  

```{r,echo=TRUE,warning=FALSE}
cols <- c("Strzelone"="#44ef61","Stracone"="#f04546","punkty"="black")
ggplot(data,aes(x = DRUZYNA,width=.5)) + 
  geom_bar(stat="identity",aes(y=GOLE_STRZELONE+GOLE_STRACONE,fill="Strzelone")) +
  geom_bar(stat="identity",aes(y=GOLE_STRACONE,fill="Stracone"))+
  scale_fill_manual(name="Bramki",values=cols)+
  scale_color_manual(name="",values=cols)+
  geom_point(aes(y=PKT,color="punkty"))+
  geom_text(aes(y=PKT,label=PKT),hjust=1, vjust=1)+
  ylab("Bramki")+
  theme(axis.text.x = element_text(angle = 90, hjust = 1))
```

Na drugim wykresie poznajemy liczbę wygranych, remisów i porażek w dotychczas rozegranych meczach, za które odpowiednio przyznawane są punkty - kolejne 3,1 i 0. 
Przykładowo Brazylia, która straciła tyle samo bramek co Argentyna, ma lepszy stosunek wygranych do remisów i porażek, co po wyliczeniu skutkuje różnicą wynoszącą 5 pkt na korzyść Brazylijczyków.

```{r,echo=TRUE,warning=FALSE}
cols2 <- c("Wygrana"="#44ef61","Remis"="#efe444","Przegrana"="#f04546")
ggplot(data,aes(x = DRUZYNA,width=.5)) + 
  geom_bar(stat="identity",aes(y=W+R+P,fill="Wygrana")) +
  geom_bar(stat="identity",aes(y=R+P,fill="Remis"))+
  geom_bar(stat="identity",aes(y=P,fill="Przegrana"))+
  scale_fill_manual(name="Rezultat",values=cols2)+
  ylab("Liczba meczów")+
  scale_y_continuous("Liczba meczów", c(0,2,4,6,8,10))+
  theme(axis.text.x = element_text(angle = 90, hjust = 1))
```

