---
title: "Praca Domowa 2"
author: "Maksymilian Mazur"
date: "16 paŸdziernika 2016"
output: html_document
---

```{r setup, include=FALSE}
knitr::opts_chunk$set(echo = TRUE)
```


## Czy debaty prezydenckie maj¹ wp³yw na wynik wyborów?

Autor nastêpuj¹cego artyku³u: http://www.vox.com/2016/9/12/12847632/debates-trump-clinton-polls-political-science przywo³uje wykres z opracowania naukowego: **The 2012 Campaign and the Timeline of Presidential Elections**. Przedstawiony w ksi¹¿ce wykres prezentuj¹cy dane z sonda¿y przed i po debatach. W moim przedstawieniu danych usuwam próg 50%, gdy¿ moim zdaniem jedynie zmniejsza czytelnoœæ wykresu. Du¿y niebieski napis 2012 zmieniam na zgodny z pozosta³ymi danymi, gdy¿ w wersji z opracowania sprawia, ¿e wykres jest znacznie mniej czytelny. Dodatkowo zmniejszam rozmiar znaków oznaczaj¹cych rok i miejsca na wykresie zaznaczam punktami. Doda³em tak¿e drugi wykres, gdy¿ chcia³em dodatkowo zaprezentowaæ wiedzê poznan¹ na zajêciach, a dodatkowo wskazuje ona na ewentualny trend zmian w wynikach przed i po debatach.
 

```{r  echo=FALSE, message = FALSE, warning= FALSE}

multiplot <- function(..., plotlist=NULL, file, cols=1, layout=NULL) {
  require(grid)
  
  # Make a list from the ... arguments and plotlist
  plots <- c(list(...), plotlist)
  
  numPlots = length(plots)
  
  # If layout is NULL, then use 'cols' to determine layout
  if (is.null(layout)) {
    # Make the panel
    # ncol: Number of columns of plots
    # nrow: Number of rows needed, calculated from # of cols
    layout <- matrix(seq(1, cols * ceiling(numPlots/cols)),
                     ncol = cols, nrow = ceiling(numPlots/cols))
  }
  
  if (numPlots==1) {
    print(plots[[1]])
    
  } else {
    # Set up the page
    grid.newpage()
    pushViewport(viewport(layout = grid.layout(nrow(layout), ncol(layout))))
    
    # Make each plot, in the correct location
    for (i in 1:numPlots) {
      # Get the i,j matrix positions of the regions that contain this subplot
      matchidx <- as.data.frame(which(layout == i, arr.ind = TRUE))
      
      print(plots[[i]], vp = viewport(layout.pos.row = matchidx$row,
                                      layout.pos.col = matchidx$col))
    }
  }
}
```

```{r  echo=FALSE, message = FALSE, warning= FALSE}
library(ggplot2)
years <- c("1976","1980","1984","1988","1992","1996","2000","2004","2008","2012")
before <- c(59.83,48.39,40.32,47.1,57.1,60.48,50.48,47.42,51.13,52.26)
after <- c(50.92,47.1,39.03,43.71,57.58,58.71,48.39,48.87,53.87,50.32)

years2 <- rep(years,2)
marker <- c(rep("Week after debates", 10), rep("Before debats",10))
pools <- c(after,before)
Data <- data.frame(years2,marker,pools)
Data$marker <- factor(Data$marker)

p1 <- ggplot(Data,aes(x=years2,fill=marker)) + 
  geom_bar(aes(y=pools),position="dodge",stat="identity") +
  theme(legend.position="none") +
  xlab("Year") +
  ylab ("Percentage") +
  ggtitle("Democratic presidential candidate's percent of vote share before and after debates")

Data2 <- data.frame(years,before,after)

p2 <- ggplot(Data2, aes(x=before,y=after)) +  
  geom_point(colour = c("red","red","red","red","black","red","red","black","black","red")) +
  geom_text(aes(label=c("76","80","84","88","92","96","00","04","08","12")),hjust=-0.2, vjust=0) +
  geom_abline(intercept = 0, slope = 1) +
  xlab("Before Percentage") +
  ylab ("After Percentage") +
  theme(legend.position="none") 

layout <- matrix(c(1, 2), nrow = 2, byrow = TRUE)
multiplot(p1,p2, layout = layout)
```

