---
title: "CNK - Piotr Chmiel & Rafał Szczekutek"
date: "15 stycznia 2017"
output: html_document
---

```{r setup, include=FALSE, cache=TRUE}
knitr::opts_chunk$set(echo = TRUE)
knitr::opts_chunk$set(cache=TRUE)
#install.packages("readxl") # CRAN version

library(readxl)
library(reshape2)
library(ggplot2)
library(dplyr)

# Wczytanie danych
kwest_data <- read_excel("dane_kwestionariuszowe.xlsx")
obs_data <- read_excel("dane_obserwacyjne.xlsx")

merged_data <- merge(kwest_data, obs_data, by.x = "ID", by.y = "ID")

groupedByIleOsTowPlec <- merged_data%>%
group_by(ILE_OSTOW, Plec)%>% 
summarise(SredniCzasWSek=mean(czas_w_sek))

mdat <- melt(groupedByIleOsTowPlec, id.vars=c("ILE_OSTOW", "Plec"),
            measure.vars=c("SredniCzasWSek", "SredniCzasWSek"))

plot1 <- ggplot(mdat, aes(x=reorder(ILE_OSTOW, value), y=value, fill=factor(Plec))) + geom_bar(position="dodge", stat="identity") 
plot1 <- plot1 + xlab("Liczba osób towarzyszących") + ylab("Czas spędzony [s]")
plot1 <- plot1 + scale_fill_discrete(name="Płeć",
                         labels=c("Chłopiec", "Dziewczynka"))

dzieci <- obs_data%>%
  group_by(ID)%>% 
  summarise(LacznyCzasInterakcji=mean(czas_w_sek))

rodziceStudiuja <- merge(dzieci, kwest_data, by.x = "ID", by.y = "ID")

rodziceStudiuja <- rodziceStudiuja%>%
  group_by(studiaM, studiaT)%>% 
  summarise(SredniCzasInterakcji=mean(LacznyCzasInterakcji))

rodziceStudiuja <- subset(rodziceStudiuja, studiaT != "NA")
rodziceStudiuja <- subset(rodziceStudiuja, studiaT != "3")
rodziceStudiuja <- subset(rodziceStudiuja, studiaM!="NA")
rodziceStudiuja <- subset(rodziceStudiuja, studiaM!="3")

rodziceStudiuja$grp <- paste(rodziceStudiuja$studiaT,rodziceStudiuja$studiaM)
rodziceStudiuja$grp[1] <- "Oboje rodzice studiowali"
rodziceStudiuja$grp[2] <- "Matka studiowała, ojciec nie"
rodziceStudiuja$grp[3] <- "Matka nie studiowała, ojciec studiował"
rodziceStudiuja$grp[4] <- "Żadne z rodziców nie studiowało"
plot2 = ggplot(rodziceStudiuja, aes(x=reorder(grp, -SredniCzasInterakcji), y = SredniCzasInterakcji, fill=factor(1)))
plot2 = plot2 + geom_bar(stat="identity")  
plot2 <- plot2 + xlab("Wykształcenie rodziców") + ylab("Czas spędzony [s]")
plot2 <- plot2 + theme(legend.position="none", axis.text.x = element_text(angle = 90, hjust = 1))
plot2

dzieci <- obs_data%>%
  group_by(ID)%>% 
  summarise(LacznyCzasInterakcji=mean(czas_w_sek))

rodzicePracuja <- merge(dzieci, kwest_data, by.x = "ID", by.y = "ID")

rodzicePracuja <- rodzicePracuja%>%
  group_by(pracaM, pracaT)%>% 
  summarise(SredniCzasInterakcji=mean(LacznyCzasInterakcji))

rodzicePracuja <- subset(rodzicePracuja, pracaT != "NA")
rodzicePracuja <- subset(rodzicePracuja, pracaT != "3")
rodzicePracuja <- subset(rodzicePracuja, pracaM!="NA")
rodzicePracuja <- subset(rodzicePracuja, pracaM!="3")
rodzicePracuja$grp <- paste(rodzicePracuja$pracaM,rodzicePracuja$pracaT)
rodzicePracuja$grp[1] <- "Oboje rodzice pracują"
rodzicePracuja$grp[2] <- "Matka pracuje, ojciec nie"
rodzicePracuja$grp[3] <- "Matka nie pracuje, ojciec pracuje"
rodzicePracuja$grp[4] <- "Żadne z rodziców nie pracuje"
plot3 = ggplot(rodzicePracuja, aes(x=reorder(grp, -SredniCzasInterakcji), y = SredniCzasInterakcji, fill=factor(1)))
plot3 = plot3 + geom_bar(stat="identity")  
plot3 <- plot3 + xlab("Czy rodzice pracują") + ylab("Czas spędzony [s]")
plot3 <- plot3 + theme(legend.position="none", axis.text.x = element_text(angle = 90, hjust = 1))
plot3
merged_data$mean <= 0

merged_data$mean <- rowMeans(merged_data[,c("oceM", "oceJP", "oceP")], na.rm=TRUE)
mm <- merged_data%>%
  group_by(mean)%>% 
  summarise(IleDzieciMaTakaSrednia=n())


dzieci <- merged_data%>%
  group_by(mean, zach)%>% 
  summarise(IleDzieciMaTakaSredniaIZachowanie=n())

dzieci <- merge(mm, dzieci, by.x = "mean", by.y = "mean")
dzieci <- subset(dzieci, zach != "NA")
dzieci <- subset(dzieci, mean != "NaN")

for(i in 1: nrow(dzieci))
{
  zach <- dzieci$zach[i]
  if (zach == 2)
  {
    dzieci$IleDzieciMaTakaSredniaIZachowanie[i-1] = dzieci$IleDzieciMaTakaSredniaIZachowanie[i-1] + dzieci$IleDzieciMaTakaSredniaIZachowanie[i]
  }
  if (zach == 3)
  {
    dzieci$IleDzieciMaTakaSredniaIZachowanie[i-1] = dzieci$IleDzieciMaTakaSredniaIZachowanie[i-1] + dzieci$IleDzieciMaTakaSredniaIZachowanie[i]
    dzieci$IleDzieciMaTakaSredniaIZachowanie[i-2] = dzieci$IleDzieciMaTakaSredniaIZachowanie[i-2] + dzieci$IleDzieciMaTakaSredniaIZachowanie[i]

  }
  if (zach == 4)
  {
    dzieci$IleDzieciMaTakaSredniaIZachowanie[i-1] = dzieci$IleDzieciMaTakaSredniaIZachowanie[i-1] + dzieci$IleDzieciMaTakaSredniaIZachowanie[i]
    dzieci$IleDzieciMaTakaSredniaIZachowanie[i-2] = dzieci$IleDzieciMaTakaSredniaIZachowanie[i-2] + dzieci$IleDzieciMaTakaSredniaIZachowanie[i]
    dzieci$IleDzieciMaTakaSredniaIZachowanie[i-3] = dzieci$IleDzieciMaTakaSredniaIZachowanie[i-3] + dzieci$IleDzieciMaTakaSredniaIZachowanie[i]
  }
}

dzieci$Srednia <- 0

dzieci$Srednia <- dzieci$IleDzieciMaTakaSredniaIZachowanie / dzieci$IleDzieciMaTakaSrednia


plot4<- ggplot(dzieci, aes(x=mean, y=Srednia, fill=factor(zach))) +
  geom_point(aes(colour = factor(zach)))+ geom_line(aes(colour = factor(zach)))
plot4 <- plot4 + xlab("Średnia ocen") + ylab("Średnia ilość osób [%]")
plot4


merged_data$mean <= 0

merged_data$mean <- rowMeans(merged_data[,c("oceM", "oceJP", "oceP")], na.rm=TRUE)
mm <- merged_data%>%
  group_by(mean)%>% 
  summarise(IleDzieciMaTakaSrednia=n())


dzieci <- merged_data%>%
  group_by(mean, opis)%>% 
  summarise(IleDzieciMaTakaSredniaIZachowanie=n())

dzieci <- merge(mm, dzieci, by.x = "mean", by.y = "mean")
dzieci <- subset(dzieci, opis != "NA")
dzieci <- subset(dzieci, mean != "NaN")

dzieci$Srednia <- 0

dzieci$Srednia <- dzieci$IleDzieciMaTakaSredniaIZachowanie / dzieci$IleDzieciMaTakaSrednia


plot5 <- ggplot(dzieci, aes(x=mean, y=Srednia, fill=factor(opis))) +
  geom_point(aes(colour = factor(opis)))+ geom_line(aes(colour = factor(opis)))
plot5 <- plot5 + xlab("Średnia ocen") + ylab("Średnia ilość osób [%]")
plot5

```

#Średni czas spędzony przed ekspozycją w sekundach w zależności od liczby osób towarzyszących z podziałem na płeć osoby, który oglądała wystawę.
``` {r}
plot1
```

#Średni czas spędzony przed ekspozycją w sekundach w zależności od wykształcenia rodziców
``` {r}
plot2
```

#Średni czas spędzony przed ekspozycją w sekundach w zależności od tego czy rodzice pracują
``` {r}
plot3
```

#Zachowania uczniów w zależności od średniej ocen
``` {r}
plot4
```

#Czy uczniowie czytają opisy ekspozycji w zależności od średniej
``` {r}
plot5
```
